【裁判字號】    97,易,2021
【裁判日期】    971224
【裁判案由】    恐嚇等
【裁判全文】
臺灣臺南地方法院刑事判決              97年度易字第2021號
公  訴  人  臺灣臺南地方法院檢察署檢察官
被      告  乙○○
選任辯護人  彭大勇律師
            林士龍律師
上列被告因恐嚇等案件，經檢察官提起公訴（97年度偵緝字第12
56號），被告於準備程序中，就犯罪事實為有罪之陳述，經本院
合議庭裁定依簡式程序審理後，判決如下：
    主  文
乙○○犯恐嚇危害安全罪，處拘役伍拾日，如易科罰金，以新臺
幣壹仟元折算壹日。扣案鐮刀壹把沒收。又犯恐嚇危害安全罪，
處拘役貳拾日，如易科罰金，以新臺幣壹仟元折算壹日。又犯致
令他人物品不堪用罪，處拘役伍拾日，如易科罰金，以新臺幣壹
仟元折算壹日。應執行拘役壹佰日，如易科罰金，以新臺幣壹仟
元折算壹日。扣案鐮刀壹把沒收。
    事實及理由
一、乙○○與丁○○原為夫妻（業於民國97年9月26日經臺灣臺
    南地方法院判決離婚），2人平日感情不睦。
  (一)97年4月6日下午4時40分許，乙○○酒後返回臺南縣新營市
    ○○路1070巷38弄3號住處時，向丁○○求歡遭拒，竟出手
    將丁○○壓在沙發上，經渠等之子甲○○、丙○○聽聞聲響
    、下樓制止，乙○○即自車上取出鐮刀1把返回住處，出言
    恐嚇丁○○稱：「我要幹妳，妳馬上到二樓，如果不去，我
    就要殺妳」等語，致丁○○心生畏懼，經甲○○、丙○○出
    面阻止，乙○○復高舉鐮刀作揮舞狀，出言恐嚇甲○○、丙○○稱：「若再阻止我打你母親，就要殺你們」等語，致甲○○、丙○○心生恐懼。嗣經甲○○趁機自背後抓住乙○○
    ，該把鐮刀於乙○○於掙脫之際掉落在地，丁○○見狀取走
    鐮刀交予鄰居，為警據報到場時查扣。
  (二)乙○○於97年4月6日因上開事件，經丁○○提出恐嚇告訴，
    而至臺南縣警察局新營分局太宮派出所製作筆錄後，欲返回
    前址住處時，因大門門鎖業經更換而無法進入。事後乙○○
    多次以電話聯繫丁○○均未獲應答，乃於97年4月10日下午3
    時13分許，以其門號0000000000號行動電話，寄發簡訊予丁○○所使用之門號0000000000號行動電話，恐嚇稱：「再不
    接電話門要拆開」等語，致丁○○心生畏懼。惟丁○○仍拒
    接電話，乙○○竟又另行基於毀損之犯意，於97年4月11日
    中午，駕駛車牌號碼UP- 6900號自用小客車，衝撞前址住處
    房屋鐵捲門，致令該鐵捲門不堪使用。
二、本件告訴人丁○○於97年4月11日警詢時，表示對被告乙○○提出毀損告訴後，雖曾於同年7月14日偵訊中稱：「…被
    告撞了鐵門後離開，有再毀損屋內物品，這部分我不提出告
    訴。」等語（97年度營偵字第1074號卷，第13頁），被告據
    此主張告訴人就前述毀損鐵捲門部分已無告訴之意。然查，
    告訴人前開陳述，究指針對屋內物品之毀損部分不予告訴，
    抑或有撤回已提出針對毀損鐵卷門部分之告訴，已滋疑義；
    且按告訴之撤回，刑事訴訟法雖未明定其程式為何，然宜準
    用刑事訴訟法第242條第1項告訴之規定，亦即應以書狀或言
    詞為之，其以言詞為之者，則應製作筆錄，實務上則多當庭
    由告訴人簽署撤回告訴狀或於筆錄載明撤回告訴之旨後，由
    告訴人簽名。本件告訴人於警詢中對被告提出毀損告訴後，
    雖於偵訊中有「不提出告訴」之詞，然其既未陳明撤回毀損
    鐵捲門部分之告訴，本院認被告該部分犯行仍具訴追條件，
    自應予以審判，合先敘明。
三、本件被告所犯為死刑、無期徒刑或最輕本刑為3年以上有期
    徒刑以外之罪，其於準備程序中就被訴事實為有罪之陳述，
    經法官告知簡式審判程序之旨，並聽取公訴人之意見後，爰
    依刑事訴訟法第273條之1第1項規定，裁定獨任進行簡式審
    判程序；又本案之證據調查，依刑事訴訟法第273條之2規定
    ，不受同法第159條第1項、第161條之2、第161條之3、第
    163條之1及第164條至第170條規定之限制，均合先敘明。
四、證據名稱：
  (一)告訴人丁○○於警詢中指訴，及於偵訊中證述。
  (二)證人甲○○於警詢中陳述。
  (三)證人丙○○於警詢中陳述。
  (四)扣案鐮刀1把。
  (五)顯示恐嚇簡訊內容之手機畫面翻拍照片2幀。
  (六)鐵捲門遭毀損之照片4紙。
  (七)臺南縣鹽水地政事務所核發臺南縣新營市○○○段328建號
    （即門牌號碼臺南縣新營市○○路1070巷38弄3號）房屋建
    物所有權狀。
  (八)被告自白。
五、核被告以言詞恐嚇告訴人、甲○○、丙○○，再另以電話簡
    訊恐嚇告訴人之行為，均係犯刑法第305條之恐嚇危害安全
    罪。另駕車衝撞鐵捲門致令不堪用，則係犯同法第354條之
    毀損罪。被告於密接之時間、地點，同時恐嚇告訴人、甲○○、丙○○3人，犯構成要件相同之罪，應依想像競合規定
    論以一罪。至被告言詞恐嚇告訴人等3人、再以簡訊恐嚇告
    訴人、駕車衝撞毀損鐵捲門等犯行，則犯意各別，應予分論
    併罰。扣案鐮刀1把，為被告所有供恐嚇所用之物，應依刑
    法第38條第1項第2款規定沒收。
六、依刑事訴訟法第273條之1第1項、第299條第1項前段，刑法
    第305條、第354條、第55條、第41條第1項前段、第38條第1
    項第2款，刑法施行法第1條之1，判決如主文。
七、如不服本判決，應於判決送達後10日內，向本院提出上訴狀
    。
本案經檢察官戊○○到庭執行職務。
中    華    民    國    97    年    12    月    24    日
                  刑事第二庭    法  官  吳坤芳
以上正本證明與原本無異
如不服本判決應於收受本判後10日內向本院提出上訴書狀，並應
敘述具體理由。其未敘述上訴理由者，應於上訴期間屆滿後20日
內向本院補提理由書狀（均須按他造當事人之人數附繕本）「切
勿逕送上級法院」。
                                書記官  莊淑雅
中    華    民    國    97    年    12    月    25    日
附錄本案論罪科刑法條全文：
中華民國刑法第305條
以加害生命、身體、自由、名譽、財產之事，恐嚇他人致生危害
於安全者，處2年以下有期徒刑、拘役或3百元以下罰金。
中華民國刑法第354條
毀棄、損壞前二條以外之他人之物或致令不堪用，足以生損害於
公眾或他人者，處2年以下有期徒刑、拘役或5百元以下罰金。


司法院資訊處製作；財團法人民間司法改革基金會備份。
